臺灣高等法院刑事判決　　　　　　　　　　　　　九十三年度上訴字第一八六九號
　　上　訴　人
　　即　被　告　乙○○
　　指定辯護人　本院公設辯護人　甲○○
右被告因違反毒品危害防制條例案件，不服臺灣臺北地方法院九十三年度訴字第四七
六號，中華民國九十三年六月三日第一審判決（起訴案號：臺灣臺北地方法院檢察署
九十二年度偵字第二二八０四號），提起上訴，本院判決如左：
    主  文
原判決撤銷。
乙○○連續販賣第二級毒品，累犯，處有期徒刑柒年肆月。販賣毒品所得新臺幣肆仟
元沒收，如全部或一部不能沒收時，以其財產抵償之。
    事  實
一、乙○○明知安非他命為毒品危害防制條例第二條第二項第二款規範之第二級毒品
    ，不得販賣，竟基於意圖營利販賣之概括犯意，以十七公克，新臺幣（下同）一
    萬七千元至一萬八千元代價，向姓名、年籍不詳之人購入安非他命，並以電子秤
    、分裝袋、分裝鏟、鐵夾將安非他命分裝成小包裝後，自民國九十二年九月中旬
    某日起，於附表所示之時間、地點，以附表所示之金額、數量，販賣給黃月寬，
    計得四千元。嗣黃月寬於同年十一月二日向員警檢舉，為警於同年月八日下午五
    時許查獲，隨即在被告於臺北縣深坑鄉深坑村中正橋頭旁之碳烤玉米攤位下手提
    袋內，起獲乙○○供自己吸食（施用毒品部分業經判處有期徒刑五月確定）及販
    賣所用之第二級毒品安非他命共四包（分別為淨重零點四公克、十點七公克、零
    點五公克、零點二公克，驗餘淨重共十二點零八公克），供販賣毒品分裝所用之
    分裝鏟一支、分裝袋七只、電子磅秤一台、鐵夾一支等物。
二、案經臺北縣政府警察局新店分局報請臺灣臺北地方法院檢察署檢察官偵查起訴。
    理  由
一、訊據上訴人即被告乙○○坦承有交付安非他命予黃月寬使用，惟矢口否認有何販
    賣之犯行，辯稱：因為黃月寬自稱患有癌症，需要吸食安非他命止痛，遂代向綽
    號「小張」之男子調貨，而查獲之毒品係供自己施用云云。
二、經查：
  (一)被告右揭販賣安非他命之事實，業據證人黃月寬於偵查、原審證稱：我患有鼻煙
    癌需要止痛，但經濟狀況不佳買不起嗎啡，只好施用安非他命，原本係向綽號「
    小張」之男子購買安非他命，因為找不到「小張」，但曾見「小張」在被告攤位
    前，拿安非他命給他人，認為被告應該也有販賣，才開始跟被告買，先後四次於
    附表所示時、地，以每次一小包約零點四公克一千元代價，向被告購買安非他命
    ，交易方式都是先打電話給被告，再到被告住處或攤位取毒品，買到毒品後就帶
    回家施用，被告從未免費提供毒品給我施用等語甚詳（見九十二年度偵字第二二
    八Ｏ四號卷第十七頁、第五十六頁反面、原審卷第四十五頁、第四十七頁），被
    告亦自承與黃月寬並無怨隙（見九十二年度偵字第二二八Ｏ四號卷第十二頁），
    黃月寬實無攀誣設陷之理；況黃月寬施用安非他命係為止痛，若被告確係無償轉
    讓安非他命予黃月寬施用，黃月寬理應感激被告，豈有誣指被告販賣之可能？再
    者，黃月寬之證詞自警偵至原審均屬一致，黃月寬於原審作證時與被告在同一監
    獄執行，其於原審出庭前被告曾要求其作有利被告之陳述，黃月寬恐因作證遭受
    其他受刑人排擠，請求移監等情，亦據其證述在卷（見原審卷第四十五頁），倘
    非確實向被告購買安非他命，於此壓力下，大可於原審變異前詞，卻仍為相同證
    述，其指訴堪信為真實。
  (二)被告辯稱扣案毒品係供己施用，然毒品乃違禁物，帶在身上徒增風險，縱為施用
    而隨身攜帶，亦僅攜帶當日所需用量已足，以防免警方查獲，豈有隨身攜帶多達
    十餘公克毒品之理？被告攤位下扣得之四包安非他命，其中三包淨重為零點四公
    克、零點五公克、零點二公克，與黃月寬證稱每次向被告購買之重量相差無幾（
    見原審卷第四十五頁）；前開毒品均係於被告所經營玉米攤位下取出，亦與黃月
    寬證稱有時係在被告攤位購買毒品一事相符（見九十二年度偵字第二二八Ｏ四號
    卷第十七頁），復有供分裝毒品時，量秤毒品重量之工具電子磅秤、分裝袋、分
    裝鏟、鐵夾扣案可佐，及查獲現場照片六紙附卷（見九十二年度偵字第二二八Ｏ
    四號卷第三十五頁至第三十七頁、第五十一頁、第五十二頁），則除佐證黃月寬
    證述向被告購買安非他命之詞屬實外，亦足認扣案之毒品係被告供販賣所用無誤
    ，縱被告經警查獲當日供稱曾取部分供己施用，無礙其販賣罪行之成立。是被告
    辯稱扣案安非他命全部均供己施用云云，係卸責之詞，不足採信。
  (三)扣案白色結晶物四包、吸管一支、分裝袋七只、分裝鏟一支（鑑驗書載為吸管）
    ，鑑驗結果均含第二級毒品甲基安非他命成分，有內政部警政署刑事警察局九十
    三年三月十日刑鑑字第０九三００一二六五０號鑑驗通知書在卷可核（見九十二
    年度偵字第二二八Ｏ四號卷第六十一頁、第六十二頁），則本件事證明確，被告
    犯行堪以認定。至被告聲請傳喚黃月寬，因原審已傳喚且陳述明確，本案事證已
    明，實無再予傳喚之必要。
三、按毒品危害防制條例雖於九十二年七月九日經總統修正公布，並自公布後六個月
    施行，被告行為後，法律雖有變更，但有關該條例第四條第二項，其犯罪構成要
    件與法定刑並無變更，依刑法第二條第一項前段，應適用裁判時之新法。核被告
    所為，係犯毒品危害防制條例第四條第二項之販賣第二級毒品罪。其持有第二級
    毒品安非他命之低度行為，為販賣之高度行為所吸收，不另論罪。其先後四次犯
    行，時間緊接，觸犯構成要件相同之罪名，顯係基於概括犯意為之，依連續犯規
    定以一罪論，並加重其刑（法定刑無期徒刑部分，不予加重）。被告前因偽造文
    書案件，經原審判處有期徒刑六月確定，於九十一年七月七日執行完畢，有本院
    被告全國前案紀錄表可稽，其於執行完畢後五年之內再犯有期徒刑以上之罪，為
    累犯，除法定刑為無期徒刑部分不得加重外，有期徒刑及罰金刑部分應依刑法第
    四十七條規定加重其刑。
四、原審以被告事證明確，予以論罪科刑，固非無見，惟無期徒刑依法不得加重，原
    判決竟仍加重其刑，不無違誤，被告上訴否認犯行，雖無理由，然原判決既有可
    議之處，自應由本院予以撤銷改判。爰審酌被告所為販賣安非他命有害國民健康
    ，犯後仍卸詞否認犯行，顯無悔改自省之意，惟所販賣之毒品數量不多，獲利不
    高等情狀，量處如主文第二項所示之刑。
五、被告四次販賣安非他命所得共四千元，應依毒品危害防制條例第十九條第一項之
    規定宣告沒收，如全部或一部不能沒收時，以其財產抵償之。至扣案之第二級毒
    品安非他命共四包驗餘淨重十二點零八公克、分裝鏟一支、上開毒品之外包裝、
    分裝袋七只、電子磅秤一台、鐵夾一支，業據檢方於被告非法施用安非他命乙案
    ，執行沒收銷燬，現已滅失，有調卷調附附於本院卷可參，自無庸諭知沒收另扣
    案之安非他命吸食器共三組，係被告施用毒品所用之物，與本案無關，爰不併為
    沒收之諭知，附此敘明。
據上論斷，應依刑事訴訟法第三百六十九條第一項前段、第三百六十四條、第二百九
十九條第一項前段、毒品危害防制條例第四條第二項、第十九條第一項、刑法第十一
條前段、第五十六條、第四十七條，判決如主文。
本案經檢察官謝英民到庭執行職務。
中　　　華　　　民　　　國　　九十三　　年　　　八　　　月　　二十五　　日
                              臺灣高等法院刑事第五庭
                                  審判長法  官  曾　德　水
                                        法  官  林　勤　綱
                                        法  官  魏　新　國
右正本證明與原本無異。
如不服本判決，應於收受送達後十日內向本院提出上訴書狀，其未敘述上訴之理由者
並得於提起上訴後十日內向本院補提理由書（均須按他造當事人之人數附繕本）。
                                        書記官　陳　秋　雄
中　　　華　　　民　　　國　　九十三　　年　　　八　　　月　　二十七　　日
附錄：本判決論罪科刑法條全文
毒品危害防制條例第四條第二項
製迼、運輸、販賣第二級毒品者，處無期徒刑或七年以上有期徒刑，得併科新台幣七
百萬元以下罰金。
附表
┌──┬─────────┬───────────┬──────────┐
│編號│   時間（民國）   │        地點          │販賣金額（新台幣）及│
│    │                  │                      │數量                │
├──┼─────────┼───────────┼──────────┤
│１　│九十二年九月中旬　│臺北縣深坑鄉深坑村中正│將安非他命以每小包零│
│　　│　　　　　　　    │橋頭榕樹下（被告經營之│點四公克一千元代價賣│
│　　│　　　　　　　　　│玉米攤位）　        　│給黃月寬　　　　　　│
├──┼─────────┼───────────┼──────────┤
│２　│九十三年九月下旬　│同右　　　　　　　　　│同右　　　　　　　　│
├──┼─────────┼───────────┼──────────┤
│３　│九十三年九月底　　│臺北縣深坑鄉賴仲村翠谷│同右　　　　　　　　│
│　　│　　　　　　　　　│街七十九號（被告住所）│　　　　　　　　　　│
├──┼─────────┼───────────┼──────────┤
│４　│九十三年十月二十五│同右　　　　　　　　　│同右　　　　　　　　│
│　　│日凌晨一時許　　　│　　　　　　　　　　　│　　　　　　　　　　│
└──┴─────────┴───────────┴──────────┘
